臺灣臺南地方法院刑事判決　　　　　　　　　　　　　　九十一年度訴字第七八號
　　公　訴　人　臺灣台南地方法院檢察署檢察官
　　被　　　告　乙○○
　　選任辯護人　黃昭雄
右列被告因槍砲彈藥刀械管制條例等案件，經檢察官提起公訴 (九十年度偵字第二三
一七號)，本院判決如左：
    主  文
乙○○以加害生命之事，恐嚇他人，致生危害於安全，累犯，處有期徒刑陸月，如易
科罰金，以參佰元折算壹日。
被訴違反槍砲彈藥刀械管制條例部分無罪。
    事  實
一、乙○○曾於民國八十一年間因犯違反麻醉藥品管理條例罪，經台灣高等法院台南
    高分院判處有期徒刑五年六月，於八十三年間假釋，復於假釋期間因為再犯違反
    麻醉藥品管理條例、槍砲彈藥刀械管制條例罪，經本院判處有期徒刑一年，與前
    案假釋殘餘刑二年十月又三十日合併執行，於八十九年十月四日假釋期滿執行完
    畢，竟仍不知悔改。緣其與楊恆枝同居，常因細故毆打楊恆枝，復因日前遭警調
    查，懷疑楊恆枝報警，對楊恆枝心生不滿，乃於九十年二月十三日晚上七時三十
    分許，至楊恆枝位於台南市○○街一一四巷九弄十之三號七樓之三住處，等候楊
    恆枝，迨楊恆枝返家之際，即基於傷害人身體之犯意，對楊恆枝拳打腳踼，再拉
    住楊恆枝之頭髮，將之拖往廚房，致楊恆枝臉部、雙手、嘴唇及腹部均成傷（傷
    害部分業據撤回告訴，詳後另述）。乙○○仍氣憤難消，旋復基於恐嚇之犯意，
    復持置於廚房之菜刀一把，對楊恆枝作勢欲砍，並恐嚇稱：「既然你要讓我被抓
    ，我也告知道你的小孩住在你弟弟那裡，我也不讓他們活」云云，致楊恆枝心生
    畏懼而危害其安全。嗣因楊恆枝之弟癸○○即時趕至，於門口見姐血流滿面，大
    喊警察來了，乙○○始罷手，躲至大樓頂樓蓄水池旁，為警查獲，並扣得楊恆枝
    所有之菜刀一把。
二、案經楊恆枝訴由台南市警察局第一分局報請台灣台南地方法院檢察署檢察官偵查
    起訴。
    理  由
甲、恐嚇部分：
一、訊據被告乙○○矢口否認右開恐嚇犯行，辯稱：伊當天未持菜刀，亦未恐嚇告訴
    人楊恆枝，伊祇有與楊恆枝爭吵，菜刀是警員事後由告訴人廚房拿出來的；楊恆
    枝是因為和伊感情不睦，才在警察局故意誣陷伊，要讓伊去關云云。惟查右開恐
    嚇事實，業據告訴人楊恆枝於於警訊時及偵查中指訴綦詳，核與證人癸○○於警
    訊時及偵查中證述情節、證人即告訴人之父壬○○於審理中結證情節均相符，並
    有菜刀一把扣案可資佐證。參以被告當日既因日前遭警調查，懷疑楊恆枝報警，
    對楊恆枝心生不滿，而毆打告訴人於先，則其因氣憤難消，繼而持告訴人廚房內
    之菜刀，對其作勢砍殺，並出言恐嚇，衡情尚不違事理，故告訴人之指訴應與事
    實相符，足以採信。告訴人楊恆枝於審理中改稱：那天被告沒有拿菜刀對伊作勢
    要砍殺，亦沒有說「既然你要讓我被抓，我也告知道你的小孩在住你弟弟那裡，
    我也不讓他們活」，他只有對我拳打腳踢，並拉住伊頭髮，將伊拖拉云云；證人
    癸○○於審理中改稱：是伊姐姐（楊恆枝）打開門的時候，跟伊說乙○○拿菜刀
    要殺她，叫伊趕快跑，趕快去報案，怕伊也會被殺，伊沒有親眼目睹乙○○拿菜
    刀云云，無非均係事後迴護被告之詞，不足採信，罪證明確，被告犯行堪以認定
    ，其所辯無非事後畏罪卸責之詞，不足採信。
二、核被告所為，係犯刑法第三百零五條之恐嚇罪。查被告曾於民國八十一年間因犯
    違反麻醉藥品管理罪，經台灣高等法院台南高分院判處有期徒刑五年六月，於八
    十三年間假釋，復於假釋期間因為再犯違反麻醉藥品管理條例、槍砲彈藥刀械管
    制條例罪，經本院判處有期徒刑一年，與前案假釋殘餘刑二年十月又三十日合併
    執行，於八十九年十月四日假釋期滿執行完畢，有台灣高等法院被告全國前案紀
    錄表、台灣台南地方法院檢察署刑案資料查註紀錄表各乙分附卷及同署八十九年
    執護字第二號卷宗足憑，其於五年內再犯本件有期徒刑以上之罪，應依累犯規定
    依法加重其刑。爰審酌被告之素行、犯罪之動機、手段、目的、所生危害及犯罪
    後態度等一切情狀，量處如主文所示之刑，並諭知易科罰金之折算標準，以示懲
    儆。至扣案之菜刀乙把，係告訴人所有，並非被告所有，自不得為沒收之諭知，
    附此敘明。
乙、傷害部分：
一、公訴意旨另以：被告乙○○於前開時地，基於傷害人身體之犯意，對楊恆枝拳打
    腳踼，再拉住楊恆枝之頭髮，將之拖往廚房，致楊恆枝臉部、雙手、嘴唇及腹部
    均成傷，因認被告此部份涉有刑法第二百七十七條第一項之傷害罪嫌云云。
二、惟告訴乃論之罪，告訴人於第一審辯論終結前得撤回其告訴，刑事訴訟法第二百
    三十八條第一項定有明文。本件告訴人楊恆枝告訴被告乙○○上開傷害案件，依
    刑法第二百八十七條前段之規定，須告訴乃論，茲業據告訴人楊恆枝於審理中當
    庭撤回其告訴，惟公訴人既認此部份與前揭有罪部份，有牽連犯之裁判上一罪之
    關係，爰不另為不受理之諭知。
丙、違反槍砲彈藥刀械管制條例部分：
一、公訴意旨另以：被告乙○○於八十九年十一月間，在台南縣新營市○○路一一一
    巷十號內，未經許可，持有十顆具有殺傷力之口徑０點三八吋制式半自動手槍子
    彈，經常在其女性友人楊恆枝面前把玩，並將之藏於前開地點之庭院花圃內。楊
    恆枝因畏懼乙○○再度對其不利，而向處理警員表示乙○○持有槍械，並於當日
    晚上十時許，帶警至台南縣新營市○○路一一一巷十號，自庭院花圃內挖出由子
    彈封套包好之上開具殺傷力之制式子彈十顆，因認被告另涉係犯槍砲彈藥刀械管
    制條例第十二條第四項之未經許可持有子彈罪嫌云云。
二、按犯罪事實應依証據認定之，無証據不得推定其犯罪事實；又不能證明被告犯罪
    其行為不罰者，應諭知無罪之判決，刑事訴訟法第一百五十四條第三百零一條
    第一項分別定有明文。且事實之認定，應憑證據，如未能發現相當證據，或證據
    不足以證明，自不能以推測或擬制之方法，以為裁判基礎（最高法院四十年台上
    字第八十六號判例參照）。
三、本件公訴人認被告涉有前開違反槍砲彈藥刀械管制條例罪嫌，無非以告訴人楊恆
    枝於警訊時及偵查中之指訴及制式子彈十顆扣案為憑，並佐以上開台南縣新營市
    ○○路一一一巷十號之地點，係被告友人甲○○住處，被告與告訴人交往之際，
    亦曾帶告訴人前往該處，亦據被告所不否認，與證人甲○○證述相符，足認該處
    並非告訴人憑空杜撰、與被告無涉之地點，是告訴人指稱曾在該處見過被告持有
    子彈一事，應可採信云云為其論據。惟訊據被告矢口否認有該犯行，辯稱：伊沒
    有在該處藏放子彈，從錄影帶看不出來有挖到子彈，因為警察挖掘的時候沒有帶
    伊去現場，所以伊也不敢說他們有栽贓，子彈是否在現場查到的，伊不清楚；楊
    恆枝是因為和伊感情不睦，才在警察局故意誣陷伊，要讓伊去關等語。經查：
(一)、扣案之制式子彈十顆，確係告訴人楊恆枝攜同警員於前開時地挖獲，此一事實
      ，業據告訴人楊恆枝於警訊時及偵查中指述綦詳，核與證人即前往挖獲該子彈
      之台南市警察局第一分局小隊長丁○○、偵查員己○○、東寧派出所巡佐丙○○、警員戊○○於審理中結證之挖獲情節相符，且經本院當庭勘驗渠等於挖掘
      時所拍攝之錄影帶結果顯示：警員經一段時間挖掘後，子○○稱這包是什麼東
      西，鏡頭裡面並無警員如何挖掘到該東西之畫面，帶隊警官（係證人丁○○）
      稱慢慢拆，看看裡面是什麼東西，另一警員稱是子彈，帶隊警官稱全是子彈，
      整個包著，暫時不要拆，看不出來，是子彈，一警員（沒有照到臉孔）拿塑膠
      袋在那裡看，證人甲○○在他背後看，證人甲○○稱那他以前曾經帶人來那裡
      藏放東西，不然怎麼會有東西，我沒有玩這種東西，警員稱我們不會亂來，就
      是有這種東西，然後警員等帶現場人員到屋內的客廳裡面，證人甲○○質問沒
      有挖到東西，帶隊警官稱你可以去告，另一警員稱這位先生（指庚○○）有看
      到，庚○○稱你沒有拿給我看，一警員稱搜索程序合法，帶隊警官稱我們沒有
      需要為一個女孩子犯法．．．．．．後來丁○○要求庚○○一起回去分局做筆
      錄，庚○○說他有事，明天還要上班，另一警員也要求甲○○回分局，甲○○
      稱房子不是我的，．．．．，後又說這是博文的事，．．．．．，鏡頭回到分
      局，丁○○帶手套拿美工刀，在割一包長條形白色東西，將該東西割開以後，
      點數裡面有十顆子彈，子○○在旁邊看，丁○○將該子彈放進塑膠袋裡面等畫
      面、對話，有本院勘驗筆錄及該錄影帶在卷足憑，自足認屬實。證人丁○○於
      審理中結稱：因為當時挖到子彈當時，探照燈在照射另一警員，並未照射到挖
      掘到子彈的警員，以致沒有拍到挖掘到的鏡頭，絕不是故意栽贓的，因為人員
      少，且只有帶一台Ｖ８去，所以才沒有拍攝到該鏡頭等語；證人己○○於審理
      中結稱：因為我們帶去的Ｖ８只有一組，只能照射到一個警員挖掘的情形，所
      以當時沒有拍攝到另一警員有挖到子彈的鏡頭，尚合於情理，足以採信。證人
      甲○○於審理中結稱：警員未挖獲子彈，係故意栽贓云云，證人庚○○於審理
      中結稱：警員在挖的時候，叫伊一定要在那裡看，不要離開，他們挖一、二個
      小時，一偶爾會離開上廁所，伊大部分都有在現場看，伊在場的時候，沒有看
      到警員挖到東西，伊在現場一、二個小時，他們一直沒有挖到東西，後來才突
      然聽到警員喊說有挖到東西，他們只說有挖到東西，並沒有說有挖到子彈，也
      沒有把該東西，拿給我們看，所以伊不知道他們是否有在現場挖到子彈云云。
      顯係因警員戊○○等於挖獲子彈時，未當場提示該子彈與渠等辨認，以杜爭議
      ，所導致之誤會，尚難採憑。告訴人楊恆枝於審理中改稱：伊未看到警員在現
      場挖獲子彈云云，亦顯與事證不合，難以採信。
(二)、惟告訴人楊恆枝於警訊時係指稱：被告乙○○曾拿槍彈到伊住處向伊示威，因
      伊是女孩，所以叫伊開伊車，並將槍彈方伊皮包內，嗣又覺不妥，改放在伊作
      墊下，而後驅車前往新營市○○路一一一巷十號，亦是伊帶警方去取出槍彈之
      地方，將該槍彈埋在該址院子之花圃，所以伊才知道他有槍彈且藏於何處云云
      ，乙○○有一把手槍、二排子彈（子彈數量約二十發）云云。茍係實情，則其
      衡情自可輕易在該花圃內指出埋藏地點，以供警方挖掘，豈有於警方前後挖掘
      近伊一、二小時內均未能指出明確之地點，致警方耗時一、二挖遍整個花圃，
      始挖出該十顆子彈（一排），並未挖獲其所稱之一把手槍、二排子彈（子彈數
      量約二十發）？足見其所供上述乙節，已有違常情，難以採信。抑且該子彈及
      其封套經送請內政部警政署刑事警察局鑑定結果，並未採獲可資比對之指紋，
      此有該局九十年三月二十日刑鑑字第三五八０四號鑑驗通知書一紙附卷可稽，
      茍係被告乙○○所藏放者，衡情理應可採獲其指紋，方合事理。參以上開地點
      平常有甲○○經營之環保公司之很多人在該處進出，此一事實，業據證人庚○○、辛○○○於審理中一致結證屬實，足見該處出入分子複雜，自益難認該子
      彈係被告所藏放等情參互觀之，足認告訴人楊恆枝於審理中改稱：那時是因為
      伊時常被被告毆打，懷恨在心，其實那些都是被告帶伊去藏子彈那個地方，伊
      聽被告的朋友說有那些槍彈藏放在花園，花園很大，伊不曉得藏在何處，伊想
      害被告，所以就說是被告藏的，那些朋友並沒有說是被告藏放的等語，方與事
      實相符，足以採信。公訴人以上開台南縣新營市○○路一一一巷十號之地點，
      係被告友人甲○○住處，被告與告訴人交往之際，亦曾帶告訴人前往該處，亦
      據被告所不否認，與證人甲○○證述相符，足認該處並非告訴人憑空杜撰、與
      被告無涉之地點，是告訴人指稱曾在該處見過被告持有子彈一事，應可採信云
      云，其論據顯係出於推測之詞，尚難成立。
(三)、此外復查無其他積極證據足證被告涉有公訴人所指之犯行，揆諸上開說明，應
      認此部份被告被訴犯罪不能證明，應諭知無罪，以免冤抑。
丁、據上論斷，應依刑事訴訟法第二百九十九條第一項前段、第三百零一條第一項，
    刑法第三百零五條、第四十七條第四十一條第一項前段，罰金罰鍰提高標準條
    例第一條前段、第二條，判決如主文。
中      華      民      國      九十一      年      十一  月      八    日
                              臺灣臺南地方法院刑事第二庭
                                  法  官     柯  顯  卿
右正本證明與原本無異。
如不服本判決，應於判決送達後十日內向本院提出上訴狀( 應附繕本 )。
                                  書記官     盧  立  勇
中      華      民      國      九十一      年      十一  月     十一   日
附錄本案論罪科刑法條全文：
刑法第三百零五條：以加害生命、身體、自由、名譽、財產之事，恐嚇他人，致生危
                  害於安全者，處二年以下有期徒刑、拘役或三百元以下罰金。
